臺灣新竹地方法院刑事裁定
110年度秩抗字第4號
抗  告  人  謝靜怡
即被移送人          


上列抗告人即被移送人因違反社會秩序維護法案件，不服本院新
竹簡易庭於中華民國110年10月7日所為第一審裁定（110年度竹
秩字第44號），提起抗告，本院普通庭為第二審裁定如下：
    主  文
抗告駁回。
    理  由
一、原裁定意旨略以：抗告人即被移送人謝靜怡因與被害人潘國
    勝為前男女朋友關係，雙方有金錢、感情等糾紛，被移送人
    謝靜怡竟於民國110年7月5日凌晨，至被害人潘國勝、潘麗
    香姊弟2人位於新竹市○區○○路0段000巷0弄00○0號之住處樓
    下，以持續按壓電鈴之方式，藉端滋擾住戶，爰依社會秩序
    維護法第68條第2款之規定，裁處被移送人罰鍰新臺幣（下
    同）5,000元。
二、抗告意旨略以：對方潘國勝積欠伊債務尚有1800元，潘國勝
    每次都借借還還，又一直拖延還款，伊還有積欠中國醫藥醫
    院的費用和未戴口罩被開罰，也都是潘國勝害的，伊借錢給
    潘國勝，去潘國勝家催討被警察抓到派出所，潘國勝就一直
    告伊，害伊被罰錢，對伊難道公平嗎云云。
三、按藉端滋擾住戶、工廠、公司行號、公共場所或公眾得出入
    之場所者，處3日以下拘留或1萬2,000元以下罰鍰，社會秩
    序維護法第68條第2款定有明文。又受裁定人或原移送之警
    察機關對於簡易庭就第45條移送之案件所為之裁定，有不服
    者，得向同法院普通庭提起抗告；對於普通庭之裁定，不得
    再行抗告；另法院受理違反本法案件，除本法有規定者外，
    準用刑事訴訟法之規定，社會秩序維護法第58條、第92條分
    別定有明文。末按抗告法院認為抗告無理由者，應以裁定駁
    回之，刑事訴訟法第412條亦有明定。
四、經查：
㈠、本件抗告人於110年7月5日凌晨，在被害人潘國勝、潘麗香位
    於新竹市○區○○路0段000巷0弄00○0號之住處樓下，有持續按
    壓電鈴滋擾住戶安寧乙情，業據證人潘國勝、潘麗香於警詢
    時證述在卷（見原審卷第9-11、23-25頁），並有證人潘國
    勝、潘麗香指認犯罪嫌疑人紀錄表各一紙、員警密錄器光碟
    檔案及及翻拍畫面3張在卷可佐（見原審卷第13-19、27-33
    、55、51-53頁），並據原審勘驗現場錄影檔案屬實，製有
    如原審裁定所示：「⒈播放器時間00：00：01至00：00：59
    時員警告知被移送人提告程序並要求被移送人離開，被移送
    人拒絕，並稱：「叫他下來啦，他打傷我，他要去...去警
    察局吧」。⒉00：01：00至00：01：10時，被移送人連續按
    壓電鈴7次，期間經員警勸阻仍未停止。⒊00：01：11至00：
    02：07時員警要求被移送人離開，被移送人稱：「我就是剛
    好給你們看他現場打我啊」、「我就是要叫你們來看他打我
    的情形」、「就是要給你們看他打我啊」。⒋00：02：08至0
    0：02：37時員警繼續要求被移送人離開、不要再按電鈴，
    被移送人回以：「我為什麼不按門鈴？嚇他啊...他現在沒
    睡覺，我就是要他下來...下來解決」、「我離開幹嘛？我
    就是要他下來...下來對峙啊」。⒌00：02：38至00：03：00
    時被移送人不顧員警勸阻，接近並伸手按壓電鈴等情，亦有
    原審勘驗報告1在卷可憑（見原審卷第83頁）。足認抗告人
    於當日凌晨持續按壓電鈴之行為已造成上址住戶之心理不適
    與不安，有害於住戶之居住安寧，且已逾越一般社會大眾觀
    念中容許之合理範圍，而擾及該場所之安寧秩序，是抗告人
    藉端滋擾住戶之行為，堪以認定。
㈡、抗告意旨雖認係因被害人潘國勝積欠抗告人債務，抗告人始
    至其住處樓下持續按壓電鈴要被害人潘國勝還錢云云，然此
    僅係抗告人犯罪之動機、目的而已，無從阻卻其藉端滋擾住
    戶犯行之成立，抗告人執此理由提起抗告，自無足取。抗告
    人抗告意旨所執之詞既無理由，原審援引上開社會秩序維護
    法之規定，並審酌抗告人不思理性處理解決與被害人之糾紛
    ，竟至被害人位於上址住處樓下，連續按壓被害人住家電鈴
    ，藉端滋擾上址住戶，妨害公共秩序、社會安寧非輕，其行
    為之動機、手段、情節、目的、所生之損害情形、行為後之
    態度、兼衡其二、三專畢業之智識程度等一切情狀，對抗告
    人裁處罰鍰5000元，經核認事用法並無不合，量處亦稱妥適
    ，抗告人提起抗告，難認為有理由，應予駁回。至被害人潘
    國勝倘果有如抗告人所指積欠抗告人金錢等情形，抗告人自
    可採取適當之法律途徑救濟（例如提起民事訴訟等救濟途徑
    ），以維己身權利，附此敘明。
五、據上論斷，應依社會秩序維護法第58條、第92條，刑事訴訟
    法第412條，裁定如主文。
中    華    民    國    110   年    11   月    8      日
                  刑事第九庭   審判長法  官  黃沛文
                                     法  官  李健慶
                                     法  官　卓怡君
以上正本證明與原本無異。　　　　　　　　　　　　　　　　
不得抗告。　　
中　　華　　民　　國　　110 　年　　11　　月　　8 　　日
                                     書記官  胡家寧